# 应付股利

提问人：liufurao8698 时间：2021-08-12 23:33:14
利用存货给股东分红属于销售吗？不是日常活动啊！是不是应该按账面价值啊

回答人：chenyiwei
参照债务重组准则中对于以存货抵债的处理，这种情况也不应视为销售，不确认收入和成本。如果按市价计算股利金额的，则市价与账面价值之间的差额计入其他收益。